【裁判字號】    95,訴,3790
【裁判日期】    970220
【裁判案由】    毒品危害防制條例
【裁判全文】
臺灣高雄地方法院刑事判決              95年度訴字第3790號
公  訴  人  臺灣高雄地方法院檢察署檢察官
被      告  丁○○
                    （現於台灣台中監獄執行中）
指定辯護人  本院公設辯護人戊○○
被      告  乙○○
                    （現於現於高雄第二監獄執行中）
指定辯護人  陳富勇律師
上列被告因違反毒品危害防制條例案件，經檢察官提起公訴（95
年度偵字第19062 號），本院判決如下：
    主  文
丁○○共同販賣第一級毒品，處有期徒刑拾陸年，褫奪公權柒年
。扣案白色BENQ行動電話壹支（不含0000000000門號卡）沒收之
；共同販賣第一級毒品所得新臺幣伍仟伍佰元應與乙○○連帶沒
收之，如全部或一部不能沒收時，以其與乙○○之財產連帶抵償
之。
乙○○共同販賣第一級毒品，累犯，處有期徒刑拾伍年貳月，褫
奪公權柒年。扣案白色BENQ行動電話壹支（不含0000000000門號
卡）沒收之；共同販賣第一級毒品所得新臺幣伍仟伍佰元應與乙○○連帶沒收之，如全部或一部不能沒收時，以其與丁○○之財
產連帶抵償之。
    事  實
一、丁○○前於民國83年、84年間因違反肅清煙毒條例案件及麻
    醉藥品管理條例案件，先後經法院判處有期徒刑3 年10月、
    3 年2 月、6 年、11年，四罪接續執行，嗣經台灣高等法院
    高雄分院以85年度聲字第325 號裁定應執行有期徒刑19年，
    竟不知悔悟，於95年5 月25日利用保外就醫期間脫逃出監（
    現執行殘刑中）。乙○○前於85年間，因肅清煙毒條例案件
    ，經本院以85年度訴字第2781號判處應執行有期徒刑4 年，
    褫奪公權2 年確定，於88年1 月7 日因縮短刑期假釋出監，
    復因違反毒品危害防制條例案件，經撤銷假釋，接續執行殘
    刑，於91年6 月13日因縮短刑期執畢出監。二人明知海洛因
    業經公告列為毒品危害防制條例第2 條第2 項第1 款之第一
    級毒品，不得持有、販賣，竟共同基於販賣第一級毒品海洛
    因以營利之犯意聯絡，於95年7 月18日13時39分、14時7 分
    、14時15分及14時20分許，己○○使用手機門號0000000000
    與丁○○使用之行動電話門號0000000000（門號租用人係郭
    俊郎）聯絡，向丁○○購買新台幣（下同）5,500 元之第一
    級毒品海洛因，約定價金5,500 元以抵債之方式處理，並相
    約在高雄市○○路○段與高速公路涵洞附近之尊龍客運旁交
    付毒品，丁○○隨即在其高雄市○○區○○路100 號4 樓之
    承租住處，將其所有之海洛因1 包（驗餘淨重0.95克、空包
    裝重0.16公克）委由李佳峰前往約定地點，嗣乙○○騎乘其
    女友丙○○使用車牌PYG-770 之機車（機車車主陳冠合即丙○○之兄）於同日14時50分許抵達上開相約地點，在高雄市
    苓雅區○○路3 巷12弄28號前，見己○○騎乘車牌OMG-835
    之機車前來，當場交付上開海洛因1 包予己○○，乙○○隨
    即騎車離開現場，嗣經在場埋伏員警上前逮捕己○○，從己○○身上扣得NOKIA 之黃色手機1 支（含己○○使用之上開
    手機門號卡），並於附近高雄市○○區○○路34巷18弄9 號
    前之洗手台下面，查獲己○○丟棄在地上，由乙○○所交付
    之上開海洛因1 包，稍後於高雄市○○路上之「俗俗賣」超
    商前逮捕李佳峰，並於同日17時10分許，由乙○○帶同前往
    丁○○之上開住處，由在場之乙○○女友丙○○應門，丁○○乘隙從屋內鐵窗爬往頂樓，再逐層往下跳至一樓逃逸時逮
    捕丁○○，並從丁○○屋內房間，扣得丁○○所有供聯繫販
    毒所用之白色BENQ行動電話1 支及上開門號卡一張，而得悉
    上情。
二、案經行政院海岸巡防署海岸巡防總局南部地區巡防局（下稱
    海巡署南巡局）及高雄縣政府警察局鳳山分局報請臺灣高雄
    地方法院檢察署檢察官偵查起訴。
    理  由
壹、有關證據能力之說明：
一、證人即被告乙○○於95年7 月19日在偵查中關於被告丁○○
    部分，向檢察官所為陳述之證據能力：
(一)按被告以外之人於偵查中向檢察官所為陳述，除顯有不可信
    之情況者外，得為證據，刑事訴訟法第159 條之1 第2 項定
    有明文。按檢察官職司追訴犯罪，就審判程序之訴訟構造言
    ，檢察官係屬與被告相對立之當事人一方，偵查中對被告以
    外之人所為之偵查筆錄，或被告以外之人向檢察官所提之書
    面陳述，性質上均屬傳聞證據。自理論上言，如未予被告反
    對詰問、適當辯解之機會，一律准其為證據，似有違當事人
    進行主義之精神，對被告之防禦權亦有所妨礙；然而現階段
    刑事訴訟法規定檢察官代表國家偵查犯罪、實施公訴，必須
    對於被告之犯罪事實負舉證之責，依法其有訊問被告、證人
    及鑑定人之權，證人、鑑定人且須具結，而實務運作時，偵
    查中檢察官向被告以外之人所取得之陳述，原則上均能遵守
    法律規定，不致違法取供，其可信性極高，為兼顧理論與實
    務，乃於修正刑事訴訟法時，增列第159 條之1 第2 項，明
    定被告以外之人（含被害人、證人等）於偵查中向檢察官所
    為陳述，除顯有不可信之情況者外，得為證據（最高法院93
    年台上字第2397號判決意旨參照）。
(二)查本件證人即被告乙○○於上開時、地，為被告丁○○轉送
    一包物品予己○○等情，業於偵查中具結證述明確，本院審
    酌證人乙○○之陳述均經全程錄影，且其係在押人犯從台灣
    高雄看守提解出庭作證，未受外力干擾，就其為陳述之外部
    附隨之環境或條件，即其當時陳述時之偵查筆錄製作之原因
    、過程及其功能等加以觀察其信用性，並無顯不可信之情況
    ，應有證據能力（最高法院96年台上字第3070號判決參照）
    。
二、關於證人己○○於95年7 月19日第二次警詢及證人即被告乙○○於95年7 月19日警詢時所為陳述之證據能力：
(一)按被告以外之人於檢察事務官、司法警察官或司法警察調查
    中所為之陳述，與審判中不符時，其先前之陳述具有較可信
    之特別情況，且為證明犯罪事實存否所必要者，得為證據，
    刑事訴訟法第159 條之2 定有明文。上開法條所定之傳聞例
    外，即英美法所稱之「自己矛盾之供述」，必符合被告以外
    之人於檢察事務官、司法警察官、司法警察調查中所為之陳
    述，「與審判中不符」，且其先前之陳述，具備「可信性」
    及「必要性」二要件，始例外得適用上開規定，認其先前所
    為之陳述，為有證據能力。此所謂「與審判中不符」，係指
    該陳述之主要待證事實部分，自身前後之供述有所不符，導
    致應為相異之認定，此並包括先前之陳述詳盡，於後簡略，
    甚至改稱忘記、不知道或有正當理由而拒絕陳述（如經許可
    之拒絕證言）等實質內容已有不符者在內。所謂「可信性」
    要件，則指其陳述與審判中之陳述為比較，就陳述時之外部
    狀況予以觀察，先前之陳述係在有其可信為真實之特別情況
    下所為者而言。至所謂「必要性」要件，乃指就具體個案案
    情及相關證據予以判斷，其主要待證事實之存在或不存在，
    已無從再從同一供述者取得與先前相同之陳述內容，縱以其
    他證據替代，亦無由達到同一目的之情形（96年度台上字第
    4365號判決意旨參照）。次按刑事訴訟法第159 條之2 所謂
    「較可信之特別情況」者，應就前後陳述時之外部情況進行
    比較，以資決定何者外部情況較具可信性。而所稱外部情況
    之認定，本院認至少應依據下列具體狀況，例如時間之間隔
    、是否有意識地迴避及受外力干擾等因素為判斷基準。
(二)查證人己○○於本院審理中證稱伊不認識丁○○，也不認識
    乙○○，乙○○也沒有交付毒品給伊等語（本院96年5 月17
    日、同年5 月23日審判筆錄）；證人即被告乙○○於本院審
    理中證稱查獲當天丁○○並沒有交付任何物品給伊交給己○○，伊也沒有將毒品交給己○○等語（本院96年7 月25日審
    判筆錄）。證人己○○、乙○○於上開本院審理中之證詞，
    出現與先前警詢筆錄內容記載相異之實質內容不符情形。
(三)經本院勘驗95年7 月19日10時至10時37分即證人己○○第二
    次警詢錄音內容，勘驗結果：警詢過程係兩位警員製作筆錄
    ，一位負責詢問，一位負責打字，對證人己○○採一問一答
    方式詢問，詢問過程如己○○沒有回應，警員不斷提醒有在
    錄音，要己○○大聲回答，警員並於詢問完畢後，再跟己○○確認剛才電腦筆錄不清楚部分讓其補充回答，沒有新增內
    容，詢問過程未見任何刑求及其他不正方法之情事（見本院
    96年12月14日筆錄）。
(四)本院審酌證人己○○、乙○○於警局之詢問過程均經全程錄
    音，應能擔保其陳述時之外部狀況；另本件證人即被告乙○○偵訊亦具結證稱有於上開時、地，將丁○○託交之物品轉
    交在場等候之己○○後，就騎機車去建國路的「俗俗賣」超
    商買東西等語。是本件證人己○○及乙○○於警詢所為之陳
    述，應具有較可信之特別情況。又證人己○○及乙○○之證
    述，為本件被告二人是否完成交付毒品海洛因予己○○之主
    要待證事實，就本件案情及相關證據判斷，除證人己○○、
    乙○○之證述外，已無從再從同一供述者取得與先前相同之
    陳述內容，且縱以其他證據替代，亦無由達到確認本件交易
    毒品之查獲過程，是依上揭刑事訴訟法第159 條之2 之規定
    ，證人己○○及乙○○於警詢所為之陳述，自有證據能力（
    至其證明力為何，詳後所述）。
三、被告丁○○、乙○○及其辯護人對於檢察官所提出之證據，
    除否認證人己○○於95年7 月19日第二次警詢所為陳述之證
    據能力外（如上述），就上開扣案證物、搜索扣押筆錄、扣
    押物品目錄表、法務部調查局對於上開扣案毒品之鑑定書、
    台灣高雄地方法院檢察署檢察官監聽被告丁○○使用上開門
    號之通訊監察書及監聽譯文影本、證人即被告乙○○於警詢
    時就被告丁○○部分所為之陳述，均同意作為證據。本院審
    認上開證據取得過程並無瑕疵，與待證事實具有關連性、證
    明力非明顯過低等情，均認為適當，可以作為本案之證據，
    依刑事訴訟法第159 條之5 第1 項之規定，認上開言詞及書
    面陳述均具有證據能力。
貳、認定事實之理由：
一、被告丁○○、乙○○之供述及辯稱：
    訊據被告丁○○、乙○○於本院審理時固坦承有於上開時、
    地，為警查獲，並為警扣得上開毒品海洛因1 包、從被告丁○○之上開住處扣得丁○○所有之BENQ行動電話1 支及其使
    用之0000000000之門號卡1 張之事實；惟均矢口否認有販賣
    第一級毒品海洛因予己○○之情事。被告丁○○辯稱伊不認
    識己○○，也沒有請乙○○轉交毒品予己○○，伊使用門號
    0000000000可能遭他人盜拷使用云云；被告乙○○於本院羈
    押訊問時辯稱本件是丁○○要伊把東西帶到中正路的尊龍客
    運站交給一名男子，丁○○給伊的東西用衛生紙包裝，外面
    用膠布黏住，伊不知道裏面是什麼東西，到尊龍客運站時己○○站在伊旁邊，伊就把東西交給己○○；嗣被告乙○○於
    本院審理中改稱丁○○沒有交付任何東西給伊，伊也沒有交
    付任何物品給己○○云云。
二、本院得心證之理由：
(一)上開事實，業據證人己○○於95年7 月19日第二次警詢、證
    人即被告乙○○於95年7 月19日警詢、檢察官偵查中及本院
    羈押訊問時、同年8 月28日於檢察官偵查中證述明確。本件
    扣得疑似海洛因之白粉物品一包，鑑驗結果：「含第1 級第
    6 項毒品海洛因成分，凈重0.95公克（空包裝重0.16公克）
    」，有法務部調查局95年9 月8 日調科壹字第09523011460
    號鑑定書在卷可稽；復扣有被告丁○○所有供販毒所用之包
    裝袋1 個及其供犯賣毒品聯絡使用之白色BENQ行動電話1 支
    與使用之行動電話門號0000000000門號卡1 張（門號租用人
    係郭俊郎），及己○○身上扣得NOKIA 之黃色手機1 支（含
    己○○使用之0000000000門號卡），與台灣高雄地方法院檢
    察署檢察官監聽被告丁○○使用上開門號之通訊監察書（文
    號：95年6 月27日95年雄檢博為聲監續字第2358號、監察期
    間：自95年6 月27日上午10時至95年7 月26日上午10止）及
    監聽譯文影本各1 份在卷可稽。
(二)本件丁○○及己○○使用上開門號於95年7 月18日13時39分
    、14時07分、14時15分及14時20分之監聽譯文內容如下（Ａ
    ：丁○○、Ｂ：己○○、Ｃ：乙○○）：
１、95年7月18日13時39分：
    Ｂ：我榮和啦！昨天洗的太薄了（意指毒品成分不足）。
    Ａ：你動多少。
    Ｂ：洗大約09。
    Ａ：我跟你講哦，你若比較多，我昨天跟你講05、06都沒問
        題，我跟你講注意聽，我昨天之前給你那個真的很讚，
        沒關係，我等下拿一些給你，你拿去救，你跟我這樣講
        ，我就知道要怎麼處理了，你等下多久要來拿，剛才交
        待少年去繳票錢，你若方便叫車來拿一下，．．．，不
        然就麻煩你騎摩托車過來之前那個公園那裡，高速公路
        那裏，你知道的。
    Ｂ：靠近在？
    Ａ：知道就好不用講，還沒到建國仔（指高雄市○○路）那
        裡。
    Ｂ：不然我在那個橋下等你好了。
    Ａ：在哪個橋下你講。
    Ｂ：在那個。
    Ａ：那裡有間醫院你知道吧，醫院對面有座公園，你在那裏
        等我好嗎。
    Ｂ：好，我到時會再打給你。
    Ａ：要到之前你就可以打了，你要多少錢，你先跟我講，說
        錢就好。
    Ｂ：差不多是6千。
    Ａ：這樣我知，比一比剛好是2萬2除4，五千五對吧？
    Ｂ：對。
    Ａ：五千五就有夠了吧？
    Ｂ：對對。
２、95年7月18日14時07分：
    Ｂ：不然在高速公路下相等，還是怎樣？
    Ａ：都可以，你要在高速公路下嗎？
    Ｂ：嗯！
    Ａ：好，這樣我叫少年耶（指乙○○)立刻出去。
３、95 年7月18日14時15分：
    Ｃ：喂，兄哦，你是不是在中正路的涵洞下？
    Ｂ：嗯，對對，在坐尊龍旁邊這個橋喔！
    Ｃ：那你現人在尊龍那邊，那你就在那好了。
    Ｂ：對對對。
    Ｃ：這樣我們在尊龍那裡相等。
    Ｂ：好好好！
４、95年7月18日14時20分：
    Ａ：啊，少年耶（指乙○○)去了，馬上到。
    Ｂ：好。
(三)就被告丁○○、乙○○與己○○使用上開門號之通話內容觀
    之，己○○於電話中確有向丁○○購買5,500 元之海洛因，
    且雙方談妥價金5, 500元以抵債之方式處理，並約定在高雄
    市○○路○段與高速公路涵洞附近之尊龍客運旁交付毒品，
    被告丁○○則囑付李佳峰前往約定地點，並由乙○○交付海
    洛因1 包予己○○之販毒事實甚明。
(四)本件證人己○○於本院審理中雖另證稱伊於上開時、地，以
    上開門號與「黑仔」聯絡，是要向「黑仔」借錢及借用毒品
    ，伊不認識丁○○，也不認識乙○○，乙○○也沒有交付毒
    品給伊，本件為警查獲時，伊與乙○○就逃跑，伊還沒有拿
    到毒品，伊不確定毒品是否從乙○○身上掉下來云云（本院
    96年5 月17日、同年5 月23日審判筆錄）；證人即被告乙○○於本院審理中證稱伊在警詢時確實有講說丁○○用衛生紙
    包著東西交給伊，這是警察要伊這樣講的，伊並沒有拿該衛
    生紙，當天丁○○並沒有交付任何物品給伊，伊也沒有將毒
    品交給己○○云云（本院96年7 月25日審判筆錄）。惟查：
１、證人己○○業於警詢時證稱：本件於95年7 月18日14時50分
    ，在高雄市○○區○○路3 巷12弄28號前，為警盤查攔檢，
    盤查時查獲1 包海洛因是伊不小心掉落在地上並自己撿起來
    ，海洛因是伊自己要吸食，查獲之海洛因是伊於95年7 月18
    日14點左右，以其使用之0000000000門號撥打0000000000之
    門號，向綽號「黑仔」之男子購得，查獲之海洛因是一名男
    子（於警局當場指認係被告乙○○）騎機車拿來給伊，伊不
    認識也沒有看過該名綽號「黑仔」之男子，是有位朋友「毛
    仔」告訴伊這支電話，我不知道他有沒有在販賣，是伊打電
    話詢問「黑仔」男子，他說有海洛因，伊才跟他購買等語（
    見己○○95年7 月19日第二次警詢筆錄）。
２、證人即被告乙○○於警詢證稱：伊騎乘機車載女友丙○○前
    往高雄市○○區○○路100 號4 樓找丁○○後，丙○○留在
    丁○○住處，有騎乘車號PYG-770 之重型機車，將毒品交給
    己○○，丁○○係以衛生紙包裝拜託伊順便前往高雄市○○
    區○○路3 巷12弄28號前，交給等候之男子己○○，我不知
    道衛生紙包裝內有海洛因，丁○○沒有交代要我向己○○收
    錢等語（見乙○○95年7 月19日警詢筆錄）；復於檢察官偵
    查中證稱：95年7 月18日凌晨1 、2 點伊載女友丙○○去文
    山路100 號4 樓找丁○○聊天，當天下午伊聽見有人打電話
    給丁○○，對方又打第2 通電話來是伊接的，彭某要伊告訴
    對方人在何處，馬上就過去，後來伊要去買東西，彭某就從
    桌上拿1 包用衛生紙包著的東西，叫伊拿去尊龍客運站給對
    方，我到達現場時看見己○○靠過來，我就將毒品交給他。
    對方沒有交錢給我。我將東西交給對方後，我就騎機車去建
    國路的「俗俗賣」超商買東西等語（見乙○○95年7 月19日
    偵訊筆錄）；另於本院羈押訊問時證稱：95年7 月19日下午
    2 點多伊要出去買東西，丁○○要伊把東西帶到中正路的尊
    龍客運站交給一名男子，他給伊的包裝用衛生紙包裝，外面
    用膠布黏住，伊不知道那是什麼東西，也沒問他，就直接幫
    他帶到尊龍客運站給別人，到尊龍客運站時己○○就站到伊
    旁邊，伊把東西交給他就走了等語（見本院羈押卷95年7 月
    19日訊問筆錄）。
３、本件審酌證人己○○於本院審理中，因與被告丁○○、乙○○同庭應訊，而受有心理壓力，故證稱乙○○沒有交付毒品
    給伊；另證人即被告乙○○須自證己罪，始迴避對被告丁○○不利證詞。相較之下，證人己○○、乙○○於接受警員詢
    問時，因無其他被告在場，其所受之心理壓迫狀態將較其於
    本院審理中為輕。另就上開監聽之通話內容觀之，被告丁○○確有囑付李佳峰前往上揭高速公路附近涵洞之尊龍客運旁
    交付毒品海洛因1 包予己○○之事實。是證人己○○、乙○○於前開本院審理中之證詞顯不足採信，自應其二人於上開
    警詢、偵訊或本院羈押訊問時所言為可採。
(五)綜上所述，被告丁○○、乙○○上開所辯均係卸責之詞，不
    足採信。本件事證明確，被告二人共同販賣第一級毒品海洛
    因之犯行應堪認定。
參、論罪科刑及沒收：
一、核被告丁○○、乙○○所為，均係犯毒品危害防制條例第4
    條第1 項販賣第一級毒品罪。被告二人持有第一級毒品之低
    度行為為販賣之高度行為所吸收，不另論罪。被告二人就販
    賣第一級毒品行為有犯意聯絡及行為分擔，應論以共同正犯
    。被告二人有前開事實欄所列前科紀錄，有臺灣高等法院被
    告前案紀錄表及在監押全國紀錄表在卷可參，被告乙○○於
    有期徒刑行完畢後，5 年內故意再犯本件有期徒刑以上之罪
    ，為累犯，應依刑法第47條第1 項規定加重其刑（法定刑為
    死刑及無期徒刑部分依法不得加重）。又同為販賣第一級毒
    品之人，其原因動機不一，犯罪情節未必盡同，或有大盤毒
    梟者，亦有中、小盤之分，甚或僅止於吸毒者同儕間為求互
    通有無之有償轉讓者亦有之，其販賣行為所造成危害社會之
    程度自屬有異，法律科處此類犯罪所設之法定最低本刑卻同
    為無期徒刑，不可謂為不重，經查本件被告丁○○、乙○○
    共同販賣第一級毒品之犯行僅有一次，且販賣數量輕微，犯
    罪情節難與大盤毒梟者相提併論，即令處以最低刑度即無期
    徒刑而禁錮終身，仍有致情法失平之處，誠屬情輕法重，難
    謂符合刑罰之相當性，參照司法院大法官釋字第263 號解釋
    意旨，爰依刑法第59條規定減輕其刑；另被告乙○○部分，
    並就法定刑為罰金刑部分先加後減之。
二、茲審酌被告丁○○、乙○○前有施用第一級毒品海洛因之前
    科，二人明知毒品對於人體有莫大之戕害，為圖一己之私利
    ，竟漠視毒品之危害性，而共同為本件販賣毒品犯行，另於
    本院審理中猶飾詞圖卸刑責，犯後態度不佳；兼衡其販賣數
    量海洛因1 包（驗餘淨重0.95公克、空包裝重0.16公克），
    數量尚少；查獲次數僅有一次，所生危害非重；且販賣毒品
    所得係5,500 元，亦非甚鉅；在角色分配上，被告丁○○係
    居於主導地位，被告乙○○僅聽從丁○○指示，前往現場交
    付毒品；另參酌被告二人犯罪動機、目的、手段、參與犯罪
    之情節等一切情狀，爰分別量處被告丁○○有期徒刑16年，
    被告乙○○有期徒刑15年2 月；並依本件販賣第一級毒品之
    犯罪性質，認為褫奪公權必要，依刑法第37條第2 項規定，
    並均宣告褫奪公權7 年。
三、沒收部分：
(一)扣案之白色BENQ行動電話1 支，係被告丁○○所有，業據被
    告丁○○供明在卷，且係供本件聯繫販毒所用之物，應依毒
    品危害防制條例第19條第1 項之規定宣告沒收。又本於共同
    正犯責任共同之法理，於本件被告乙○○所犯之罪．亦應併
    為沒收之諭知。
(二)被告二人販賣海洛因所得5,500 元，雖未經扣案，惟仍應依
    毒品危害防制條例第19條第1 項規定，基於共同正犯連帶責
    任原則，併予宣告連帶沒收，如全部或一部不能沒收時，以
    被告二人之財產連帶抵償之。
(三)扣案之海洛因1 包（驗餘淨重0.95公克、空包裝重0.16公克
    ，沒收銷燬部分均不含包裝袋）及用以包裝上開海洛因之包
    裝袋1 個，既已由被告丁○○委由被告乙○○完成交易，並
    交付己○○所有，已脫離被告二人所有，而與被告二人無關
    （最高法院96年度台上字第2281號判決參照）；其餘扣案丁○○使用0000000000行動電話門號卡1 張，經本院函查該門
    號租用人係郭俊郎，有遠傳電信股份有限公司回覆資料在卷
    可稽（本院卷第120 、121 頁）；另從被告丁○○上開屋內
    房間查獲之門號2 張（0000000000、0000000000）、BENQ銀
    色手機1 支、葡萄糖粉2 包（驗前淨重2.106 公克、驗後淨
    重2.092 公克）、計算機1 台、電子磅秤1 台、安非他命1
    包（驗前毛重3.58公克）、塑膠製鏟子5 支、注射針筒1 支
    、殘渣袋16包、海洛因1 包（合計淨重2.55公克、空包裝重
    2.55公克）、夾鏈袋1 包、液態安非他命1 罐（毛重1134.
    68公克）、液態海洛因1 杯（純質淨重113.97公克）；從客
    廳查獲之研磨機1 台、夾鏈袋1 包、葡萄糖粉1 包、酒精燈
    1 瓶、止血帶1 條、注射針筒2 支（按本件查獲後，被告丁○○另涉施用第一、二級毒品，經觀察、勒戒後，有繼續施
    用毒品之傾向，業經本院以95年度毒聲字第2011號裁定應令
    入戒治處所強制戒治；被告乙○○另涉連續施用第一級毒品
    案件，經本院於以95年度訴字第3151號判應執行有期徒刑1
    年5 月確定，現執行中），及從己○○身上扣得NOKIA 之黃
    色手機1 支（含門號卡1 張），亦無證據證明與本件被告二
    人販賣第一級毒品之犯罪事實有何直接相關，均不為沒收之
    諭知，併此敘明。
肆、據上論斷，應依刑事訴訟法第299 條第1 項前段，毒品危害
    防制條例第4 條第1 項、第18條第1 項前段、第19條第1 項
    ，刑法第11條、第28條、第47條第1 項、第59條、第37條第
    2 項，判決如主文。
本案經檢察官甲○○到庭執行職務。
中    華    民    國    97    年    2     月    20    日
                  刑事第五庭  審判長法  官    黃建榮
                                    法  官    李殷君
                                    法  官    蘇揚旭
以上正本證明與原本無異。
如不服本判決應於收受本判決後10日內向本院提出上訴書狀，並
應敘述具體理由，如未敘述上訴理由者，應於上訴期間屆滿後20
日內補提理由書狀於本院（均須按他造當事人之人數附繕本）「
切勿逕送上級法院」。
中    華    民    國    97    年    2     月    20    日
                                    書記官    莊正彬
附錄本案論罪科刑法條全文：
毒品危害防制條例第4條
製造、運輸、販賣第一級毒品者，處死刑或無期徒刑；處無期徒
刑者，得併科新臺幣 1 千萬元以下罰金。
製造、運輸、販賣第二級毒品者，處無期徒刑或 7 年以上有期
徒刑，得併科新臺幣 7 百萬元以下罰金。
製造、運輸、販賣第三級毒品者，處 5 年以上有期徒刑，得併
科新臺幣 5 百萬元以下罰金。
製造、運輸、販賣第四級毒品者，處 3 年以上 10 年以下有期
徒刑，得併科新臺幣 3 百萬元以下罰金。
製造、運輸、販賣專供製造或施用毒品之器具者，處 1 年以上
 7 年以下有期徒刑，得併科新臺幣 1 百萬元以下罰金。
前五項之未遂犯罰之。


司法院資訊處製作；財團法人民間司法改革基金會備份。
